# 执行新准则公司范围

提问人：jovn 时间：2012-02-01 13:29:46
请问各位，目前上海民营企业集团执行新准则有无强制性规定？此链接陈斑所论是否有更新？ http://bbs.esnai.com/thread-4628260-1-1.html

回答人：chenyiwei
“上海市财政局关于贯彻《财政部关于执行会计准则的上市公司和非上市企业做好 2009 年年报工作的通知》的实施意见”（沪财会[2010]8号）规定：“根据财政部相关要求，本市所有非上市大中型企业最迟应于 2011 年开始执行新准则”。